臺灣高等法院臺中分院刑事裁定　　　　 96年度交抗字第575號
抗　告　人
即受處分人　甲○○
上列抗告人因聲明異議案件，不服臺灣臺中地方法院中華民國96
年5月31日所為裁定（96年度交聲字第535號）提起抗告，本院裁
定如下：
    主  文
原裁定撤銷，發回臺灣臺中地方法院。
    理  由
一、抗告意旨稱：抗告人即受處分人 (下稱受處分人)甲○○駕
    駛NS-7721號自小客車於96年2月11日上午6時30分許行經國
    道一號南下245.3公里處時，為警舉發有超過規定最高限速
    之違規情事，遭交通部公路局台中區監理所於96年4月26日
    以中監稽違字第裁60-Z00000000號裁處罰鍰及記違規點數1
    點，受處分人於96年4月26日收受該裁決書後，不服此項處
    分，即向台中區監理所提出異議，因受處分人甲○○非居住
    於處罰機關即台中區監理所所在地之台中縣大肚鄉，依法應
    有2天在途期間，是以受處分人於96年5月17日之法定期間內
    向台中區監理所提出異議，即無異議逾期之問題，原裁定誤
    認台中區監理所與受處分人之居所同在台中市，未加計2日
    在途期間，認受處分人於96年5月17日始提出異議，業已逾
    期為由，駁回異議之聲請，顯有違誤等語。
二、按受處分人不服道路交通管理處罰條例第8條主管機關所為
    之處罰，得於接到裁決之翌日起20日內向管轄地方法院聲明
    異議；交通法庭認聲明異議不合法律上之程式，且無從補正
    者，應以裁定駁回之，道路交通管理處罰條例第87 條第1項
    、道路交通案件處理辦法第18條前段分別定有明文。另依道
    路交通管理處罰條例第87條規定向管轄法院聲明異議之期間
    ，自裁決送達之翌日起算，並得依法扣除在途期間，道路交
    通案件處理辦法第12條亦定有明文。又當事人非居住於處罰
    機關所在之鄉、鎮、市（包括縣轄市、省轄市及院轄市），
    但居住於受理聲明異議案件法院之管轄區域者，依法院訴訟
    當事人在途期間標準第2條第1款中之「地方法院在途期間」
    欄所載日數，扣除在途期間，法院訴訟當事人在途期間標準
    第4條第1項第2款亦規定甚明。又聲明異議，應以司法狀紙
    ，敘述異議之理由，提出於原處分機關為之。原處分機關應
    於接受異議書狀後五日內，將該案卷宗及有關證物，送交該
    管地方法院或其分院交通法庭。道路交通案件處理辦法第13
    條亦定有明文。
三、查本件受處分人於96年4月26日接獲罰機關台中區監理所以
    中監稽違字第裁60-Z0000000 0號對受處分人所為之裁決後
    ，受處分人旋於96年5月17日向台中區監理所聲明異議，該
    聲明異議狀亦於是日即96年5月17日送達台中區監理所，有
    舉發反道路交通管理事件通知單、裁決書、送達證書及聲明
    異議狀各1份在卷可考，惟本件受處分人之住所為台中市○
    區○○里○○街33巷39號、居所為台中市○區○○里○○街
    261號，此有臺灣高等法院被告前案記錄表及抗告人所撰書
    狀上記載地址在卷可稽，而處罰機關交通部公路總局臺中區
    監理所所在地則為臺中縣大肚鄉，亦有監理所地址欄一紙在
    卷可按，故本件受處分人與處罰機關既非同處台中縣大肚鄉
    ，依法院訴訟當事人在途期間標準第4條第1項第2款之規定
    ，按第2條第1款「地方法院在途期間」之規定，本件受處分
    人應有3天之在途期間，是以異議期間，經扣除3天在途期間
    後，應自受處分人接獲裁決書翌日起算即96年4月27日起至
    96年5月21日止 (因第20日即96年5月19日為星期六，遂延至
    96年5月21日)，受處分人於96年5月17日提出異議，尚未逾
    越異議期間，原審將處罰機關與受處分人之居住所誤認同在
    台中市，認本件受處分人之聲明異議，無需扣除在途期間，
    而以受處分人逾期為由，裁定駁回其聲請，顯有未洽，應由
    本院將原裁定撤銷發回，另為適當之處理。
四、據上論結，應依道路交通案件處理辦法第26條、刑事訴訟法
    第413條，裁定如主文。
中　　華　　民　　國　　96　　年　　7　　月　　24　　日
        　　刑事第六庭    審判長法　官  李  文  雄
　　　　　　　　　　　　　　    法　官  邱  顯  祥
　　　　　　　　　　　　　　　  法　官  林  靜  芬
上列正本證明與原本無異。
不得抗告。
                                書記官  林  素  妃
中　　華　　民　　國　　96　　年　　7 　　月　　25　　日
